

Yara Paula Martins

go para acessar este CV: http://lattes.cnpq.br/8765766194490848

Última atualização do currículo em 20/12/2021

Resumo informado pelo autor

Mestre em Arquitetura e Urbanismo pelo Programa de Pós- Graduação em Arquitetura e Urbanismo (PPGAU) da Universidade Federal de Uberlândia (UFU) na linha de pesquisa Arte, arquitetura e cidade e pós-graduada pelo IPOG em Design de Interiores. Arquiteta e Urbanista pelo Centro Universitário de Patos de Minas (2014-2018) com pesquisa na área de produção do espaço urbano através de experimentações e vivências sensoriais. Foi vice-presidente do Diretório Acadêmico do Curso de Arquitetura e Urbanismo na gestão 2015/2016, participando da organização de eventos acadêmicos como Semana de Arquitetura e Observatório. Participou de estágio na área de bioconstrução na Vila Caipora, em Uberlândia e de estágio na empresa Rogério Pina com enfoque em projeto de arquitetura, desde sua concepção até os desenhos técnicos e tridimensionais. Tem experiência na área de Arquitetura e Urbanismo, com ênfase em projeto de arquitetura e arte urbana.

(Texto informado pelo autor)

Nome civil

Nome Yara Paula Martins

Dados pessoais

Nascimento 30/10/1995 - Patos de Minas/MG - Brasil

CPF 109.428.016-01

Formação acadêmica/titulação

2019 - 2021 Mestrado em Arquitetura e Urbanismo.
Universidade Federal de Uberlândia, UFU, Uberlandia, Brasil
Título: AO ARTE MÓVEL URBANA: A DISCUSSÃO DA CIDADE ATRAVÉS DO CORPO, Ano de obtenção: 2021

Orientador: Luís Eduardo dos Santos Borda
Co-orientador: Beatriz Basile da Silva Rauscher
Bolsista do(a): Coordenação de Aperfeiçoamento de Pessoal de Nível Superior

2020 - 2021 Especialização em Design de Interiores.
Instituto de Pós-Graduação e Graduação, IPOG, Goiania, Brasil
Título: A composição no design de interiores: a escolha de técnicas e materiais sustentáveis

2014 - 2018 Graduação em Arquitetura e Urbanismo.
Centro Universitário de Patos de Minas, UNIPAM, Patos De Minas, Brasil
Titulo: EXPERIMENTAÇÕES SENSORIAIS: a interface da arte, arquitetura e natureza na Mata do

Orientador: MARA NOGUEIRA PORTO

2011 - 2013 Ensino Médio (2o grau) .
COLÉGIO NOSSA SENHORA DAS GRAÇAS, CNSG, Brasil, Ano de obtenção: 2013

Formação complementar

2021 Curso de curta duração em Curso de Luz. Waldir Júnior, WALDIR, Brasil

2020 Curso de curta duração em Criação de móveis com concreto para iniciantes. DOMESTIKA, DOMESTIKA, Brasil

2021 Curso de curta duração em Fundamentos da Arquitetura e Design de Interiores. Curseria. CURSERIA. Brasil

2021 - 2021 Curso de curta duração em Arte Contemporânea no Brasil, novas perguntas e algumas conclusões. Superbacana+, SUPERBACANA+, Brasil

2021 - 2021 Curso de curta duração em A prática contemporânea da crítica: dilemas e perspectivas da escrita sobre.

(Carga horária: 4h). Ubu Editora, UBU, Brasil

2018 - 2018 Extensão universitária em Expo Revestir - Viagem para São Paulo. (Carga horária: 24h). Centro Universitário de Patos de Minas, UNIPAM, Patos De Minas, Brasil

2016 - 2016 Extensão universitária em VIAGEM TÉCNICA NA CIDADE DE CURITIBA-PR. (Carga horária: 24h). Centro Universitário de Patos de Minas, UNIPAM, Patos De Minas, Brasil

2016 - 2016 Extensão universitária em ABDUÇÃO - Rumo ao Sonho Grande. Parklet em Patos de Minas. (Carga noraria: 1911). Centro Universitário de Patos de Minas, UNIPAM, Patos De Minas, Brasil

2016 - 2016 Extensão universitária em Viagem Técnica à cidade de Ouro Preto. (Carga horária: 20h).
Centro Universitário de Patos de Minas, UNIPAM, Patos De Minas, Brasil

2015 - 2015 Extensão universitária em Oficina: azulejaria no período moderno. A expressão moderna na azulejaria. (Carga horária: 8h).
Centro Universitário de Patos de Minas, UNIPAM, Patos De Minas, Brasil

2011 - 2012 MASTERING ENGLISH COURSE. . Centro de Cultura Anglo Americana, CCAA, Brasil

2008 - 2010 ORAL COMMUNICATION COURSE. Centro de Cultura Anglo Americana, CCAA, Brasil

Atuação profissional

Vínculo institucional

2021 - 2021 Vínculo: Bolsista , Enquadramento funcional: Pesquisadora Bolsista CAPES , Carga horária: 20, Regime: Dedicação exclusiva

Atividades

08/2019 - 11/2021 Pesquisa e Desenvolvimento, Faculdade de Arquitetura e Urbanismo e Design

Linhas de pesquisa: Arte, arquitetura e cidade , Arquitetura e Cidade: teoria, história e conservação

2. ROGÉRIO PINA ARQUITETURA - PINA

Vínculo institucional

2016 - 2018 Vínculo: ESTÁGIO , Enquadramento funcional: ESTAGIÁRIA , Carga horária: 20, Regime: Parcial

3. TETUM ENGENHARIA - TETUM

institucional

2016 - 2016 Vínculo: ESTÁGIO, Enquadramento funcional: ESTAGIÁRIA, Carga horária: 15, Regime: Parcial

4. Centro Universitário de Patos de Minas - UNIPAM

Vínculo

institucional

2018 - 2018 Vínculo: MONITORIA , Enquadramento funcional: MONITORA , Carga horária: 12, Regime: Parcial Outras informações:
MONITORIA NO CURSO DE ARQUITETURA E URBANISMO, NA DISCIPLINA DE ARQUITETURA DE

5. HELGA CANEDO TAVARES - HELGA

Vínculo

institucional

2018 - 2018 Vínculo: ESTÁGIO , Enquadramento funcional: ESTAGIÁRIA , Carga horária: 20, Regime: Parcial Outras informações:
ESTÁGIO NA ÁREA DE BIOCONSTRUÇÃO

Linhas de pesquisa

- 1. Arquitetura e Cidade: teoria, história e conservação
- 2. Arte, arquitetura e cidade

Producão

Produção bibliográfica

Trabalhos publicados em anais de eventos (completo)

MARTINS, Y. P.; BORDA, L. E. S.
 A CIDADE COLABORATIVA: O CASO DOS COLETIVOS URBANOS In: I Congresso Internacional: Emergências Urbanas - entre passado e futuro, 2021, Uberaba.
 Emergências urbanas: entre o passado e o futuro. Uberaba: Let - Laboratório de estudos do território, 2021.

doi Martins, Yara Paula
 As manifestações artísticas e culturais em espaços públicos: o caso da Fenamilho e do Festival Marreco em Patos de Minas In: VII Colóquio Internacional sobre Comércio e Cidade, 2020, Fortaleza.
 Blucher Engineering Proceedings. São Paulo: Editora Blucher, 2020. v.7. p.191 - 202

Produção técnica

Produtos tecnológicos

1. MARTINS, Y. P. Apartamento Wood, 2019

Produção artística/cultural

Outra produção artística/cultural

MARTINS, Y. P.
Evento: EXPOSIÇÃO DE AZULEJARIA - BALAIO DE ARTE E CULTURA, 2015. Cidade do evento:
PATOS DE MINAS. País: Brasil. Instituição promotora: BALAIO ARTE E CULTURA. Duração: 7200. Tipo
de evento: EVENTO CULTURAL.

Atividade dos autores: EXPOR. Data da estreia: 03/09/2015.

Página gerada pelo sistema Currículo Lattes em 20/12/2021 às 11:27:44.